【裁判字號】    89,上易,692
【裁判日期】    890509
【裁判案由】    賭博
【裁判全文】
臺灣高等法院臺中分院刑事判決                    八十九年度上易字第六九二號
    上  訴  人
    即  被  告  甲○○
            （原名賴要明）
右上訴人因賭博案件，不服台灣苗栗地方法院八十七年度易字第一○○七號，中華民
國八十八年十二月七日第一審判決（起訴案號：台灣苗栗地方法院檢察署八十七年度
偵字第三九四○號），提起上訴，本院判決如左：
    主  文
上訴駁回。
    事實及理由
一、本案經本院審理結果，認第一審判決就上訴人即被告甲○○（以下稱被告）部分
    認事用法及量刑均無不當，應予維持，並引用第一審判決書該部分記載之事實、
    證據及理由（如附件）。
二、被告在本院未提出其他有利之證據及辯解，其上訴無理由，應予駁回。
三、被告經合法傳喚，無正當理由不到庭，不待其陳述逕行判決。
四、據上論斷，應依刑事訴訟法第三百七十一條、第三百七十三條、第三百六十八條
    ，判決如主文。
本案經檢察官蔡秀男到庭執行職務。
中      華      民      國    八十九     年      五       月     九     日
                                  臺灣高等法院臺中分院刑事第十庭
                                        審判長法  官  林  照  明
                                              法  官  李  寶  堂
                                              法  官  蕭  廣  政
右正本證明與原本無異。
不得上訴。
                                              書記官  陳  三  軫
中      華      民      國    八十九     年      五       月    十二    日
                                                                        Ｑ
臺灣苗栗地方法院刑事判決                        八十七年度易字第一七號
    公  訴  人  台灣苗栗地方法院檢察署檢察官
    被      告  甲○○（原名賴要明）
                        男  三十二歲（民國○○○年○月○○日生）
                        國民身分證統一編號：Ｚ000000000號
                        住苗栗縣苗栗市○○路六二五巷九七弄六號
    選任辯護人  江錫麒律師
                邱玉汝律師
    被      告  邱佳榮  男  四十三歲（民國○○○年○月○○○日生）
                        國民身分證統一編號：Ｋ一二四七四七四號
                        住台中縣大雅鄉○○路一二五巷二十四號六樓之一
                吳鳳菱  女  四十歲（民國○○○年○○月○○日生）
                        國民身分證統一編號：Ｋ二二一四七六二號
                        住苗栗縣苗栗市新英里豪隆二十五號
                張育瑋  男  二十三歲（民國○○○年○○月○○日生）
                        國民身分證統一編號：Ｋ一二六三六六七七號
                        住苗栗縣苗栗市新英里新榮六號
                林淑蓮  女  二十九歲（民國○○○年○○月○○○日生）
                        國民身分證統一編號：Ｊ00000000號
                        住苗栗縣苗栗市○○街四十巷十四號
右列被告因賭博案件，經檢察官提起公訴（八十七年度偵字第三九四０號）及併為審
理（八十八年度偵字第七一號），本院判決如左：
    主      文
甲○○以賭博為常業，累犯，處有期徒刑陸月，如易科罰金，以參佰元折算壹日。
張育瑋、吳鳳菱、邱佳榮連續在公眾得出入之場所賭博財物，各處罰金伍仟元，如易
服勞役，均以參佰元折算壹日。
林淑蓮在公眾得出入之場所賭博財物，處罰金參仟元，如易服勞役，以參佰元折算壹
日。
扣案之電動賭博機具滿天星拾台（含ＩＣ板拾塊）、東方之珠貳台（含ＩＣ板貳塊）
、歡樂列車參台（含ＩＣ板參塊）、霹靂雄兵貳台（含ＩＣ板貳塊）、麻將參台（含
ＩＣ板參塊）、保齡球參台（含ＩＣ板參塊）、五線譜貳台（含ＩＣ板貳塊）、魔球
伍台（含ＩＣ板伍塊）、賭資新台幣貳佰元、代幣肆仟參佰肆拾枚、代幣保留卡陸拾
參張及日報表壹張均沒收。
    事      實
一、甲○○曾於民國八十四年三月二十一日因賭博案件，經臺灣新竹地方法院判處有
    期徒刑四月確定，甫於八十四年四月十八日易科罰金執行完畢，竟不知悔改，意
    圖營利基於常業賭博之概括犯意，自八十六年六月一日起在苗栗縣苗栗市○○路
    八一六號開設「滿天星遊樂場」，並在上開遊樂場公眾得出入場所，設置電動賭
    博機具滿天星十台、東方之珠二台、歡樂列車三台、霹靂雄兵二台、麻將三台、
    保齡球三台、五線譜二台、魔球五台。其賭博方式係由賭客先以現金依一比一、
    一比五之比例開分（即一元換取一分、五分），以電動機具押注對賭累積中獎積
    分，再以積分依開分之同比例換回現金之方式，並藉此射倖之賭博方式，計算輸
    贏，而賴以維生，並連續與不特定之人賭博財物，其間吳鳳菱曾基於賭博之概括
    犯意，先後於八十六年六月一日至同年十一月間某日、八十七年七月間某日至該
    遊樂場打玩保齡球機台，並曾於八十六年六月一日至同年十一月間某日以贏得之
    分數向該店綽號小陳之男子兌換現金新台幣（下同）二千元，張育瑋亦基於賭博
    之概括犯意於八十七年五月下旬某日下午三時許至該遊樂場打玩保齡球機台，以
    二千元開二千分，玩至當日晚間七時許，機台累計分數五千分，乃託綽號「國華
    」之友人持兌換卡五張( 每張一千分 )，向該遊樂場櫃檯之女子兌換現金五千元
    後離去，張育瑋另於翌日下午一時許至該遊樂場打玩保齡球機台，因未贏到分數
    ，乃未兌換現金而離去。邱佳榮則亦基於賭博之概括犯意，於八十七年四、五月
    間某日至上開遊樂場以一比五之比例開分打玩麻將機台二次。嗣八十七年八月三
    日上午八時許，因甲○○身體不適，乃請具有賭博犯意之林淑蓮代其看店，嗣於
    同日上午八時五十分許，適有賭客邱佳榮、吳鳳菱在該遊樂場賭博財物時，為警
    當場查獲，並扣得上開電動賭博機具滿天星十台、東方之珠二台、歡樂列車三台
    、霹靂雄兵二台、麻將三台、保齡球三台、五線譜二台、魔球五台、賭資二百元
    及甲○○所有供賭博犯罪用之代幣四千三百四十枚、代幣保留卡六十三張、日報
    表一張。張育瑋另承上揭賭博之概括犯意，先後於八十七年六月十五日十五時許
    、八十七年六月十六日（或十七日）十五時許、同年六月十八日（或十九日）淩
    晨一時許，至苗栗縣苗栗市○○路一０一四號邱桂珍開設之「晶華電玩店」內，
    以一比一之比例開分打玩電動賭博機具拉霸台三次，並於八十七年六月十八日（
    或十九日）淩晨一時許，玩至機台累計分數一千五百分時，乃持兌換卡向該電玩
    店櫃檯之開分員吳慶村兌換現金一千五百元（邱桂珍、吳慶村賭博犯行由檢察官
    另案偵查中），嗣經警於八十七年十二月十一日二十時三十分依張育瑋於八十七
    年七月二十二日於警訊中之供述，至上開電玩店搜索始查獲上情。
二、案經苗栗縣警察局苗栗分局報請台灣苗栗地方法院檢察署檢察官偵查起訴暨苗栗
    縣警察局苗栗分局報請台灣苗栗地方法院檢察署檢察官移送併案審理。
    理      由
一、訊據被告甲○○、林淑蓮、邱佳榮、吳鳳菱、張育瑋於本院審理中對其於右揭時
    間在滿天星遊藝場內賭博之事實均矢口否認，張育瑋於警訊時及偵查中對其於右
    揭時間在晶華電玩店內賭博之事實則坦承不諱，被告甲○○、林淑蓮、邱佳榮、
    吳鳳菱均辯稱: 該遊樂場不可兌換現金云云，被告張育瑋則辯稱：伊於八十五年
    五月下旬去該遊樂場打玩兩次，都未洗分，亦未兌換現金，在警訊時，是警察教
    伊說伊有在該遊樂場兌換現金的云云，惟查，徵諸被告張育瑋於警訊時曾供述：
    伊於八十七年五月份 (大約二十日以後 ) 某日下午三時許， 進入至該遊樂場打
    玩保齡球檯子，以二千元開二千分，玩至當日晚間七時左右，贏了五千分以後，
    因家人打呼叫器找伊要先離去，伊便託綽號「國華」之友人持兌換卡五張 (每張
    一千分 )，向櫃檯之女子兌換現金五千元交給伊，伊復於翌日下午一時許至該遊
    樂場打玩電玩，共開了一千元，亦是打保齡球之機檯，打到下午三時左右，因未
    贏到分數，故未兌換現金，且伊曾看過「國華」替一名綽號「小么」的男子向櫃
    檯換過兩次現金等語（參見台灣苗栗地方法院檢察署八十七年度偵字第三九四０
    號偵查卷宗第十三頁正反面），而被告吳鳳菱於警訊時亦供述：伊有在八十六年
    十一月以前經常至滿天星遊樂場打玩電動玩具，且有兌換過二千元，曾經向遊樂
    場綽號小陳真實姓名不詳之男子退換現金等語（參見前開偵查卷第三頁反面、第
    四頁正面），及證人即警訊時對被告張育瑋製作筆錄之警員邱正雄於偵查中到庭
    證述稱：被告張育瑋於警訊時所言，皆是出自其自由意思之陳述等語，且有被告
    張育瑋於警訊時之錄音帶附卷可稽，足認被告張育瑋於警訊時之供述乃出於其自
    由意識之陳述，並未有不法訊問之情事，被告張育瑋於偵審中翻異前供，稱係警
    察教其供述云云，顯屬事後卸責及迴護其他被告之詞，不足採信，此外並有電動
    賭博機具滿天星十台（含ＩＣ板十塊）、東方之珠二台（含ＩＣ板二塊）、歡樂
    列車三台（含ＩＣ板三塊）、霹靂雄兵二台（含ＩＣ板二塊）、麻將三台（含Ｉ
    Ｃ板三塊）、保齡球三台（含ＩＣ板三塊）、五線譜二台（含ＩＣ板二塊）、魔
    球五台（含ＩＣ板五塊）、賭資二百元、代幣四千三百四十枚、代幣保留卡六十
    三張及日報表一張扣案可資佐證，顯見上開遊藝場確有供兌換現金之賭博犯行至
    明，被告甲○○、林淑蓮、邱佳榮、吳鳳菱、張育瑋上揭辯解，均係卸責之詞，
    不足採信。從而，本件事證明確，被告等人犯行均堪認定，應予依法論科。
二、核被告甲○○所為，係犯刑法第二百六十七條之常業賭博罪；被告張育瑋、吳鳳
    菱、邱佳榮、林淑蓮所為，均係犯刑法第二百六十六條第一項前段之賭博罪。公
    訴意旨雖未敘及被告甲○○自八十六年六月一日起至八十七年二月間之常業賭博
    行及被告吳鳳菱於八十六年六月一日至同年十一月間某日、八十七年七月間某日
    賭博犯行，惟被告甲○○、吳鳳菱此部分犯行與檢察官起訴部分，具有集合犯或
    連續犯之實質上或裁判上一罪之關係，屬同一事實，而為起訴效力所及，本院自
    得一併加以審理判決，附此敘明。被告張育瑋、吳鳳菱、邱佳榮三人先後多次賭
    博犯行，時間密接，所犯均為構成要件相同之罪名，顯係基於概括犯意反覆為之
    ，為連續犯，應依刑法第五十六條之規定，論以一罪，並分別加重其刑。
    被告甲○○曾於八十四年三月二十一日因賭博案件，經臺灣新竹地方法院判處有
    期徒刑四月確定，甫於八十四年四月十八日易科罰金執行完畢，有台灣高等法院
    檢察署刑案紀錄簡覆表一紙在卷可參，其於五年內再犯本件有期徒刑以上之罪，
    為累犯，應依刑法第四十七條之規定加重其刑。爰審酌被告甲○○經營遊樂場所
    擺設賭博性電動玩具數量合計多達三十台，敗壞社會風氣甚鉅及犯後否認犯行等
    一切情狀，量處如主文第一項所示之刑，並均諭知易科罰金之標準；至其餘被告
    則審酌犯罪惡性較輕及參與賭博次數等一切情狀，分別量處如主文所示之刑，並
    分別諭知易服勞役之折算標準，以資懲儆。
三、查扣案之電動賭博機具滿天星十台（含ＩＣ板十塊）、東方之珠二台（含ＩＣ板
    二塊）、歡樂列車三台（含ＩＣ板三塊）、霹靂雄兵二台（含ＩＣ板二塊）、麻
    將三台（含ＩＣ板三塊）、保齡球三台（含ＩＣ板三塊）、五線譜二台（含ＩＣ
    板二塊）、魔球五台（含ＩＣ板五塊）等物係當場賭博之器具，賭資二百元係在
    兌換籌碼處之財物，均依刑法第二百六十六條第二項規定予以宣告沒收；至代幣
    四千三百四十枚、代幣保留卡六十三張及日報表一張等物屬被告甲○○所有，且
    係供賭博所用之物，爰依刑法第三十八條第一項第二款之規定予以宣告沒收。至
    其餘扣案之目錄一紙及一元硬幣九百元，尚無證據足認其為當場賭博之器具與在
    賭檯或兌換籌碼處之財物，核與本件賭博犯行，爰不予宣告沒收，併此敘明。
四、被告張育瑋、邱佳榮二人於本院審理中經合法傳喚無正當理由均不到庭，爰不待
    其陳述逕行判決，附此敘明。
據上論斷，應依刑事訴訟法第二百九十九條第一項前段、第三百零六條，刑法第二百
六十七條、第二百六十六條第一項前段、第二項、第五十六條、第四十一條、第四十
二條第二項、第三十八條第一項第二款，罰金罰鍰提高標準條例第一條前段、第二條
，判決如主文。
本案經檢察官陳佞如到庭執行職務。
中      華      民      國      八十八    年    十二    月      七      日
                                          臺灣苗栗地方法院刑事庭
                                              法  官  吳  炳  桂
右正本證明與原本無異。
如不服本判決，應於判決送達後十日內向本院提出上訴狀( 應附繕本 )，上訴於
臺灣高等法院台中分院。
                                              書記官  詹  益  寧
中      華      民      國      八十八    年    十二    月      十      日
附錄本判決論罪科刑之法條：
刑法第二百六十六條：
在公共場所或公眾得出入之場所賭博財物者，處一千元以下罰金。但以供人暫時娛樂
物為賭者，不在此限。（罰金部分已提高為十倍）。
當場賭博之器具與在賭檯或兌換籌碼處之財物，不問屬於犯人與否，沒收之。
刑法第二百六十七條：
以賭博為常業者，處二年以下有期徒刑，得併科一千元以下罰金。


司法院資訊處製作；財團法人民間司法改革基金會備份。
